臺灣嘉義地方法院刑事判決　　　　　　　94年度訴緝字第19號
公　訴　人　臺灣嘉義地方法院檢察署檢察官
被　　　告　甲○○
　　　　　　　　　　　1號
上列被告因違反毒品危害防制條例案件，經檢察官提起公訴（九
十四年度毒偵緝字第二二號）及移送併辦（九十四年度毒偵字第
三七三號），本院合議庭裁定由受命法官以簡式程序進行審理，
判決如下：
    主  文
甲○○連續施用第一級毒品，累犯，處有期徒刑拾壹月。
    事  實
一、甲○○前於民國八十五年間因偽造有價證券案件，經臺灣板
    橋地方法院以八十五年度訴字第一四六九號判處有期徒刑一
    年七月，經上訴二審，臺灣高等法院於八十六年五月一日以
    八十六年度上訴字第一０一一號撤銷原判決，仍判處甲○○
    有期徒刑一年七月，再經上訴三審，最高法院於八十六年六
    月二十七日以八十六年度台上字第三九四七號駁回上訴確定
    ；復於八十六年間因毀損案件，經本院以八十六年度易字七
    五號判處有期徒刑四月，經上訴二審，臺灣高等法院臺南分
    院於八十六年七月二十二日以八十六年上易字第一五三九號
    駁回上訴確定；而上開二罪經定其應執行刑為有期徒刑一年
    十月確定。甲○○自八十六年九月八日入監服刑，於八十七
    年九月一日縮短刑期假釋出監，迄八十八年六月十七日縮刑
    期滿執行完畢。復於九十年間再因施用毒品案件，經本院以
    九十年度毒聲字第五二號裁定裁定送觀察、勒戒後，認無繼
    續施用毒品之傾向，於九十年四月二十三日執行完畢釋放，
    並由臺灣嘉義地方法院檢察署檢察官於同年月二十五日，以
    九十年度毒偵緝字第七六號為不起訴處分確定。
二、詎甲○○仍不知悔改，另基於施用第一級毒品之概括犯意，
    於分別九十三年一月十日十三時許及九十四年一月二十九日
    二十時許，在其位於嘉義縣太保市○○里○○鄰○○路○段
    五十一之一號住所內，以將第一級毒品海洛因加水後，使用
    針筒施打之方式，連續施用海洛因二次。嗣於九十三年一月
    十三日十二時十分許，在嘉義縣太保市○○里○○鄰○○路
    ○段五十一號，為警搜索查獲，並於同日十三時五分許，得
    甲○○同意採其尿液送驗，其結果呈可待因及嗎啡陽性反應
    ；復於九十四年一月三十日十二時許，在嘉義縣太保市○○
    里○○鄰○○路○段五十一之一號住所內為警查獲，並於查
    獲當日十三時四十五分許，得甲○○同意採其尿液送驗，結
    果亦呈嗎啡陽性反應，始知上情。
三、案經嘉義市警察局第一分局及嘉義縣警察局水上分局報請臺
    灣嘉義地方院檢察署檢察官偵查起訴及移送併辦。
    理  由
一、訊據被告甲○○對於上開犯罪事實均坦承不諱（見本院卷第
    13頁、第22頁、第24頁至第25頁）；參以九十三年一月十三
    日十三時五分許及九十四年一月三十日十三時四十五分許，
    得被告同意採其尿液送驗，其結果均呈可待因及嗎啡陽性反
    應（按施用海洛因後，經人體之水解代謝作用，會呈嗎啡陽
    性反應）等情，有長榮大學毒物研究中心確認報告（見九十
    三年度毒偵字第四二一號偵查卷第19頁）、行政院衛生署管
    制藥品管理局檢驗成績書（見嘉義市警察局第一分局警卷第
    10頁）、嘉義縣衛生局煙毒尿液檢驗單（見嘉義縣警察局水
    上分局警卷第 4頁）各乙紙及代號與真實姓名對照表二紙（
    見嘉義市警察局第一分局警卷第 7頁、嘉義縣警察局水上分
    局警卷第 5頁）在卷可稽，均足資擔保被告上述自白確與事
    實相符，堪以採信。又被告前於九十年間因施用毒品案件，
    經本院以九十年度毒聲字第五二號裁定裁定送觀察、勒戒後
    ，認無繼續施用毒品之傾向，於九十年四月二十三日執行完
    畢釋放，並由臺灣嘉義地方法院檢察署檢察官於同年月二十
    五日，以九十年度毒偵緝字第七六號為不起訴處分確定等情
    ，有臺灣高等法院被告施用毒品紀錄表、在監在押紀錄表、
    臺灣高等法院被告全國前案紀錄表及九十年度毒偵緝字第七
    六號為不起訴處分書各乙份附卷可佐。是被告於觀察、勒戒
    執行完畢後五年內再犯施用海洛因毒品之犯行，洵堪認定，
    應依法論科。
二、按海洛因屬毒品危害防制條例所定之第一級毒品，故核被告
    所為，係犯毒品危害防制條例第十條第一項之施用第一級毒
    品罪；其施用前持有海洛因之低度行為，為施用之高度行為
    所吸收，不另論罪。再被告上揭二次施用海洛因之行為，行
    為態樣相同，且係觸犯構成要件相同之罪名，顯係基於概括
    犯意反覆為之，應依連續犯規定論以一罪，並加重其刑。又
    查被告前於八十五年間因偽造有價證券案件，經臺灣板橋地
    方法院以八十五年度訴字第一四六九號判處有期徒刑一年七
    月，經上訴二審，臺灣高等法院於八十六年五月一日以八十
    六年度上訴字第一０一一號撤銷原判決，仍判處被告有期徒
    刑一年七月，再經上訴三審，最高法院於八十六年六月二十
    七日以八十六年度台上字第三九四七號駁回上訴確定；復於
    八十六年間因毀損案件，經本院以八十六年度易字七五號判
    處有期徒刑四月，經上訴二審，臺灣高等法院臺南分院於八
    十六年七月二十二日以八十六年上易字第一五三九號駁回上
    訴確定；而上開二罪經定其應執行刑為有期徒刑一年十月確
    定。被告自八十六年九月八日入監服刑，於八十七年九月一
    日縮短刑期假釋出監，迄八十八年六月十七日縮刑期滿執行
    完畢等情，則有被告之在監在押紀錄表及臺灣高等法院被告
    全國前案紀錄表各乙份附卷可佐，其於五年內再犯本件有期
    徒刑以上之罪，為累犯，應依刑法第四十七條遞加重其刑。
    至被告上開於九十四年一月二十九日二十時許之施用第一級
    毒品犯行，起訴意旨雖未論及，然與起訴書所載部分施用第
    一級毒品犯行有連續犯之裁判上一罪關係，應為起訴效力所
    及，本院自得併予審判，附此敘明。爰審酌被告前因施用毒
    品而經觀察、勒戒程序，竟未思悔改，顯然缺乏禁絕毒害決
    心，與被告施用毒品之次數，以及施用毒品犯行係屬戕害自
    身健康之行為，尚未危害他人，且被告於本院審理中尚能坦
    承犯行，態度尚稱良好等一切情狀，量處如主文所示之刑，
    以資懲儆。
據上論斷，應依刑事訴訟法第二百七十三條之一第一項、第二百
九十九條第一項前段，毒品危害防制條例第十條第一項，刑法第
十一條、第五十六條、第四十七條，判決如主文。
本案經檢察官吳咨泓到庭執行職務
中　　華　　民　　國　　94　　年　　 9　　月　　26　　日
                  刑事第四庭    法　官  曾宏揚
上列正本證明與原本無異。
如不服本判決，應於判決送達後10日內向本院提出上訴狀（應附
繕本）。
中　　華　　民　　國　　94　　年　　 9　　月　　26　　日
                                書記官  陳慶昀
附錄論罪科刑法條：
毒品危害防制條例第十條
施用第一級毒品者，處 6 月以上 5 年以下有期徒刑。
施用第二級毒品者，處 3 年以下有期徒刑。
